臺灣苗栗地方法院刑事判決　　　　　　　 100年度易字第33號
公　訴　人　臺灣苗栗地方法院檢察署檢察官
被　　　告　利清逸
上列被告因毒品危害防制條例案件，經檢察官提起公訴（99年度
偵續字第59號），本院判決如下：
    主  文
利清逸轉讓第三級毒品，處有期徒刑陸月，如易科罰金，以新臺
幣壹仟元折算壹日。
    事  實
一、利清逸明知K 他命為毒品危害防制條例第2 條第2 項所列管
    之第三級毒品，不得非法轉讓，竟基於轉讓第三級毒品之犯
    意，於民國98年4 月15日23時14分許，以行動電話00000000
    00號撥打李盈志所持用之行動電話0000000000號，邀約李盈
    志前往利清逸位於苗栗縣頭屋鄉○○村○○鄰○○路150 巷22
    號住宅施用第三級毒品K 他命。李盈志應允後，果於翌（16
    ）日凌晨某時，前往利清逸上開住處，利清逸則將1 個夾鏈
    袋包裝重量將近5 公克之K 他命，無償轉讓與李盈志施用。
    嗣經臺灣苗栗地方法院檢察署檢察官指揮內政部警政署刑事
    警察局對利清逸所持用之上揭行動門號執行通訊監察後，而
    查悉上情。
二、案經臺灣苗栗地方法院檢察署檢察官指揮苗栗縣警察局苗栗
    分局報告後偵查起訴。
    理  由
壹、證據能力部分：
一、按偵查犯罪機關依法定程序監聽之錄音，係以監聽之錄音帶
    為其調查犯罪所得之證據，司法警察依據監聽錄音結果予以
    翻譯而製作之通訊監察譯文，乃該監聽錄音帶內容之顯示，
    屬於文書證據之一種。於被告或訴訟關係人對其譯文之真實
    性發生爭執或有所懷疑時，法院固應依刑事訴訟法第165 條
    之1 第2 項之規定，勘驗該監聽錄音帶以踐行調查證據之程
    序，俾確認該錄音聲音是否為通訊者本人及其內容與通訊監
    察譯文之記載是否相符，或傳喚該通訊者為證據調查。倘被
    告或訴訟關係人對該通訊監察譯文之真實性並不爭執，即無
    勘驗辨認其錄音聲音之調查必要性，法院於審判期日如已踐
    行提示通訊監察譯文供當事人辨認或告以要旨，使其表示意
    見等程序並為辯論者，其所為之訴訟程序即無不合。本件卷
    附被告所持用之行動電話門號0000000000號電話通訊監察譯
    文，均係司法警察依法院核發通訊監察書所為合法監聽，再
    根據錄音結果予以翻譯製作而成，並有相關通訊監察書在卷
    可憑，而被告對於該通訊監察譯文之真實性並不爭執，本院
    亦於審理期日踐行提示及告以要旨之程序，揆諸前揭說明，
    該通訊監察譯文應有證據能力。
二、本件被告利清逸對於下列供述證據、非供述證據的證據能力
    均不爭執，且無違法取得或顯不可信之情形，本院自得將之
    採為認定本件犯罪事實存否之證據，附此敘明。
貳、實體部分：
一、訊據被告利清逸固坦承於98年4 月15日23時14分許，以行動
    電話0000000000號，撥打李盈志所持用之行動電話00000000
    00號，邀約李盈志前往其位於苗栗縣頭屋鄉○○村○○鄰○○
    路150 巷22號住處，李盈志在該處施用其所有之K 他命等事
    實。但其否認有轉讓K 他命的犯行，辯稱：「我叫他來我家
    ，李盈志當經紀，因為我之前的女朋友是在酒店上班，是李
    盈志帶的小姐。我心情不好，我想問他我女友的事情，因為
    當時我有用K 他命的習慣，我自己在用，李盈志看到，沒有
    經過我的同意就用。於常理來說，5 公克的K 他命，我去跟
    人拿要兩千多元，我怎麼可能拿兩千多元有價值的東西無償
    給他使用？」等語。
二、惟查：
  (一)證人李盈志證稱伊以前在新竹上班，後來回到苗栗之後，與
    利清逸比較有在聯絡，98年4 月15日之前交情都不錯。98年
    4 月間，伊有在用K 他命。98年4 月15日晚上11點多，有與
    利清逸通電話，後來有到利清逸家。利清逸取出1 包夾鏈袋
    包著約5 公克的K 他命給伊，利清逸與伊各自將K 他命摻入
    香菸裡抽，但利清逸沒有跟伊拿錢等語（參審卷100 年3 月
    8 日審判筆錄第3 至9 頁）。
  (二)被告利清逸於98年4 月15日下午11時14分10秒，以門號0000
    000000號行動電話，撥打證人李盈志所持用之0000000000號
    行動電話，雙方通話內容為「A ：在幹嘛嗎？B ：我家。A
    ：到我家。B ：幹嘛。A ：那個。B ：不懂。A ：那個。B
    ：藥是不是？上面？A ：下面。B ：現金嗎？A ：你來再說
    。」（參98年度偵字第6518號卷第21頁門號0000000000號行
    動電話通訊監察譯文）。
  (三)是徵諸證人李盈志的上述證詞，復衡酌被告利清逸陳稱伊叫
    李盈志來伊家，伊心情不好，當時有用K 他命的習慣，伊自
    己在用，李盈志看到，沒有經過伊的同意就用。伊說那個是
    伊的東西，李盈志就半推半就之下，拿K 他命去用，伊沒有
    阻止李盈志，也沒有告李盈志等語（參審卷100 年3 月8 日
    審判筆錄第10頁、第14頁）。再參酌上述訊監察譯文所示，
    可知被告利清逸於98年4 月15日下午11時14分10秒，以門號
    0000000000號行動電話，撥打證人李盈志所持用之00000000
    00號行動電話，邀約證人李盈志至其位於苗栗縣頭屋鄉○○
    村○○鄰○○路150 巷22號住宅。嗣證人李盈志到達被告利清
    逸住處後，被告利清逸復取出1 個夾鏈袋包裝約5 公克的K
    他命，供其等2 人摻入香菸內抽用，但未向證人李盈志收取
    金錢等事實。由此觀之，被告利清逸於上述時地，實有無償
    轉讓約5 公克的K 他命予證人李盈志之舉。
  (四)至被告利清逸以上述情詞為辯，然查：
    1.證人李盈志證稱被告利清逸於上述時地，取出1 包重量約
      5 公克的K 他命與伊，被告利清逸與伊2 人各自將K 他命
      摻入香菸內抽等情，已如前述。而被告利清逸復陳稱證人
      李盈志拿伊之K 他命來用時，伊並未阻止，李盈志則半推
      半就的用K 他命等情，亦如前述。再觀察證人李盈志證稱
      伊等朋友在一起，大家會拿檳榔、菸酒出來吃，那個拿檳
      榔或煙出來的人，不會跟對方收錢等語（參審卷100 年3
      月8 日審判筆錄第7 頁），由此足證被告利清逸實有轉讓
      K 他命予證人李盈志施用的行為。
    2.又重量約5 公克的K 他命雖具有一定的經濟價值，行為人
      是否會無償轉讓予他人，端視彼此的交情，或視該行為人
      內心欲達成何種目的而定，並非具有一定經濟價值之物即
      不可能無償轉讓予他人。本件被告利清逸與證人李盈志彼
      此為朋友交情不惡，且被告利清逸陳稱當日係心情不好在
      用K 他命，因伊先前的女友在酒店上班，係證人李盈志在
      帶，伊想問女朋友之事等語（參審卷100 年3 月8 日審判
      筆錄第10頁），則被告利清逸在當時的情境之下，因有求
      於證人李盈志，自有將K 他命無償轉讓與證人李盈志施用
      ，以換取證人李盈志協助的可能性，其上述辯解，顯為避
      重就輕之詞，不足採信。
  (五)綜上，被告上述辯解，均為臨訟卸責之詞，不足為採。此外
    ，復有證人羅國平的證詞（參98年度聲監字第250 號卷第8
    至9 頁）、臺灣大哥大行動通信網路業服務異動申請書、98
    年1 月電信費帳單各1 份（參同上卷第11至12頁）、本院98
    年聲監字第000111號通訊監察書1 份（參同上卷第52至53頁
    ）、通訊監察譯文1 份（參98年度偵字第6518號卷第21頁）
    在卷可佐，其轉讓第三級毒品犯行，洵堪認定。
三、按愷他命（Ketamine）係毒品危害防制條例第2 條第2 項第
    3 款所定之第三級毒品，惟並非經行政院衛生署公告列屬藥
    事法第22條第1 項第1 款所稱之毒害藥品即該法所稱之禁藥
    ，但仍屬藥品管理之範疇，是其製造或輸入，仍應依藥事法
    之相關規定辦理，始為合法，若非屬藥事法第20條第1 項第
    1 款所稱未經核准擅自製造之偽藥，抑或非屬藥事法第22條
    第1 項第2 款所規定未經核准擅自輸入之禁藥，則僅屬合法
    產品非法使用之毒品危害防制條例所稱之各級毒品。經查，
    本件被告轉讓之愷他命，尚無證據可認係未經核准擅自製造
    之偽藥，或未經核准擅自輸入之禁藥，基於「罪疑利益歸於
    被告」之原則，應認本件被告轉讓之毒品愷他命非屬藥事法
    所稱之禁藥或偽藥，僅屬毒品危害防制條例第2 條第2 項第
    3 款所定合法產品非法使用之第三級毒品。核被告所為，係
    犯毒品危害防制條例第8 條第3 項之轉讓第三級毒品罪。爰
    審酌被告竟無視於法律的禁令，無償轉讓第三級毒品K 他命
    供證人李盈志施用，實不足取。再斟酌被告犯罪的動機、目
    的、手段、所生損害、轉讓的毒品數量，及斟酌其否認犯行
    等一切情狀，復參酌檢察官的具體求刑，量處如主文所示之
    刑，並諭知易科罰金之折算標準。
四、應適用之法條：
  (一)刑事訟訴法第299 條第1 項前段。
  (二)毒品危害防制條例第8條第3項。
  (三)刑法第11條前段、第41條第1項前段。
本案經檢察官林文中到庭執行職務。
中    華    民    國   100    年    3     月    22    日
                  刑事第一庭  法  官 呂曾達
以上正本證明與原本無異。
如不服本判決，應於判決送達後10日內向本院提出上訴狀（應抄
附繕本），其未敘述上訴理由者，應於上訴期間屆滿後20日內補
提理由書狀於本院，上訴於臺灣高等法院臺中分院。告訴人或被
害人如對於本判決不服者，應具備理由請求檢察官上訴，其上訴
期間之計算係以檢察官收受判決正本之日期為準。
附錄：
                              書記官  劉容辰
中    華    民    國   100    年    3     月    22    日
毒品危害防制條例第8條第3項。
轉讓第三級毒品者，處 3 年以下有期徒刑，得併科新臺幣 30
萬元以下罰金。